臺灣高等法院臺南分院刑事判決　　　 100年度上訴字第1060號
上　訴　人　林奕安
即　被　告
上列上訴人因偽造文書等案件，不服台灣台南地方法院100年度
訴字第921號，中華民國100年9月5日第一審判決（起訴案號：台
灣台南地方法院檢察署100年度偵字第6609號），提起上訴，本
院判決如下：
    主  文
上訴駁回。
    理  由
一、按刑事訴訟法第350條、第361條、第362條、第367條規定，
    不服地方法院之第一審判決而上訴者，須提出上訴書狀，並
    應敘述具體理由，為上訴必備之程式；其所提出之書狀未敘
    述上訴理由，或僅曾以言詞陳述上訴理由者，均應於上訴期
    間屆滿後20日內補提理由書於第一審法院。第一審法院經形
    式審查，認逾期未補提上訴理由者，應定期間先命補正；逾
    期未補正者，為上訴不合法律上之程式，應以裁定駁回。倘
    已提出上訴理由，但所提非屬具體理由者，則由第二審法院
    以上訴不合法律上之程式，判決駁回。而所謂具體理由，必
    係依據卷內既有訴訟資料或提出新事證，指摘或表明第一審
    判決有何採證認事、用法或量刑等足以影響判決本旨之不當
    或違法，而構成應予撤銷之具體事由，始克當之（例如：依
    憑證據法則具體指出所採證據何以不具證據能力，或依憑卷
    證資料，明確指出所為證據證明力之判斷如何違背經驗、論
    理法則）；倘僅泛言原判決認定事實錯誤、違背法令、量刑
    失之過重或輕縱，而未依上揭意旨指出具體事由，或形式上
    雖已指出具體事由，然該事由縱使屬實，亦不足以認為原判
    決有何不當或違法者（例如：對不具有調查必要性之證據，
    法院未依聲請調查亦未說明理由，或援用證據不當，但除去
    該證據仍應為同一事實之認定），皆難謂係具體理由，俾與
    第二審上訴制度旨在請求第二審法院撤銷、變更第一審不當
    或違法之判決，以實現個案救濟之立法目的相契合，並節制
    濫行上訴（最高法院97年度台上字第892號判決）。
二、經查：
  (一)上訴人即被告林奕安於94年間曾因搶奪、竊盜案件，經原審
    法院以94年度簡字第401號各判處有期徒刑6月、3月，應執
    行有期徒刑8月確定，並於95年3月22日縮刑期滿執行完畢。
    詎仍不知悔改，與其弟林子祐（業經原審判處罪刑確定）共
    同基於意圖為自己不法所有及偽造私文書、行使偽造私文書
    之犯意聯絡，分別於附表所示時間，由林奕安持卡號000000
    0000000000號、蘇俊偉名義之大眾商業銀行信用卡，冒用「
    蘇俊偉」名義向附表所示特約商店刷卡購買手機，附表編號
    1、2部分，每次均在各簽帳單上以複寫方式偽簽「蘇俊偉」
    姓名，偽造「蘇俊偉」確認該消費金額之簽帳單私文書後，
    持以行使交付予前開特約商店核對，致使特約商店之銷售人
    員陷於錯誤，認為林奕安係「蘇俊偉」本人，而分別交付所
    購買之手機，並使發卡之大眾商業銀行陷於錯誤而代為付款
    予附表編號1、2所示特約商店，林奕安、林子祐2人購得該2
    支手機後，旋即持往通訊行轉售，得款朋分花用完畢；附表
    編號3部分，則因特約商店洸汰通信企業社於林奕安刷卡後
    ，接獲大眾商業銀行電話告知刷卡未成功，林奕安未在簽帳
    單上簽名，即離開現場，致未詐欺得逞。林奕安、林子祐上
    開所為，足以生損害於蘇俊偉、大眾商業銀行及依約與持卡
    人交易之前開特約商店確認持卡人身分之正確性，兩人先後
    共計盜刷32,200元。嗣因蘇俊偉接獲大眾銀行刷卡消費簡訊
    ，發覺有異報警處理，經警調閱刷卡消費地點之監視錄影畫
    面，循線查獲上情（林子佑部分業經原審判處罪刑確定）。
  (二)上開犯罪事實，業據被告林奕安供認不諱，核與同案被告林
    子佑、被害人蘇俊偉及證人凌詠婷、王靖雅、黃錕錄分別於
    警偵訊及原審供證情節相符，並刑事報案三聯單、現場照片
    10張、監視器翻拍照片6張、簽帳單2件、勁東國際有限公司
    日報表、大眾銀行信用卡盜刷商店明細表各1件在案可憑（
    見警卷第10-22頁），堪認被告之自白確與事實相符。
三、原判決以被告林奕安就被訴事實為有罪之陳述，裁定依簡式
    審判程序審理，認定：(一)被告林奕安與同案被告林子祐之罪
    證明確，林奕安假冒被害人蘇俊偉名義，持上開信用卡於附
    表所示時地刷卡消費，核其附表編號1、2所為，均係犯刑法
    第216條、第210條之行使偽造私文書罪及同法第319條第1項
    之詐欺取財既遂罪；附表編號3所為，係犯刑法第33 9條第3
    項、第1項之詐欺取財未遂罪。(二)被告林奕安等2人偽造「蘇
    俊偉」簽名，係偽造信用卡消費簽帳單（私文書）之部分行
    為，偽造後復持以行使，偽造私文書之低度行為為行使之高
    度行為所吸收，均不另論罪。被告等2人就上開行使偽造私
    文書與詐欺取財既遂、未遂之犯行，有犯意聯絡及行為分擔
    ，均為共同正犯。渠等先後於附表編號1、2所犯行使偽造私
    文書與詐欺取財既遂罪，係一行為觸犯二罪名，均為想像競
    合犯，應依刑法第55條規定從一重之行使偽造私文書罪處斷
    。(三)被告有上揭犯罪前科，有台灣高等法院被告前案紀錄表
    在卷可憑，其受有期徒刑執行完畢後5年以內，故意再犯本
    件有期徒刑以上之罪，為累犯，應依刑法第47條第1項規定
    加重其刑。
    並審酌被告僅為圖謀一己私利，不思以正當手段賺取財物，
    冒用他人名義盜刷信用卡，將所應支付之消費款項轉由他人
    承擔，提高金融機構授信風險，足生損害於信用卡交易安全
    及被冒名者之利益，所生危害非輕；並參酌被告所詐取財物
    價值、前有財產犯罪前科，竟再度為本件財產犯罪，惡性重
    大，不宜輕縱，及其智識程度、家庭生活狀況等一切情狀，
    分別就被告犯行使偽造私文書2罪及詐欺取財未遂1罪，量處
    有期徒刑5月、7月及4月，定應執行有期徒刑1年，並沒收附
    表編號1、2所示消費簽帳單上偽造之「蘇俊偉」簽名（含複
    寫部分）共2枚。
四、經核原判決已詳敘認定被告犯罪事實之證據及理由，並說明
    量刑之依據，從形式上審查，尚無認定事實錯誤、量刑瑕疵
    或其他違背法令之情形。上訴意旨雖以量刑過重為由指摘原
    判決不當；惟按量刑之輕重，屬事實審法院得依職權自由裁
    量之事項，苟已斟酌刑法第57條各款所列情狀，而未逾越法
    定刑度，不得遽指為違法。原審法院量處被告刑責，已審酌
    被告犯罪之動機、情節、所生危害、智識程度、家庭狀況等
    一切情狀，於法定刑度內妥為裁量，並無不當或違法之情形
    。被告執上開事由提起上訴，並未依卷證資料，明確指出原
    審所為之判斷有如何違背經驗、論理法則，或提出新事證，
    指摘或表明原審有何採證、認事、用法或量刑等足以影響判
    決本旨之不當或違法，憑空指摘，自非具體之上訴理由，其
    上訴不符法定程式，爰不經言詞辯論逕予判決駁回。
五、據上論斷，應依刑事訴訟法第367條前段、第372條判決如主
    文。
中    華    民    國   100    年    11    月    30    日
                  刑事第三庭    審判長法  官  高明發
                                      法  官  夏金郎
                                      法  官  楊清安
以上正本證明與原本無異。
偽造文書部分，如不服本判決應於收受送達後10日內向本院提出
上訴書狀，其未敘述上訴理由者，並得於提起上訴後10日內向本
院補提理由書（均須按他造當事人之人數附繕本）「切勿逕送上
級法院」。
詐欺部分不得上訴。
                                      書記官  蔡蘭櫻
中    華    民    國   100    年    12    月    1     日
附錄本案論罪科刑法條：
中華民國刑法第210條
偽造、變造私文書，足以生損害於公眾或他人者，處5年以下有
期徒刑。
中華民國刑法第216條
行使第210條至第215條之文書者，依偽造、變造文書或登載不實
事項或使登載不實事項之規定處斷。
中華民國刑法第339條
意圖為自己或第三人不法之所有，以詐術使人將本人或第三人之
物交付者，處5年以下有期徒刑、拘役或科或併科1千元以下罰金
。
以前項方法得財產上不法之利益或使第三人得之者，亦同。
前2項之未遂犯罰之。
附表：
┌─┬──────┬──────┬──────┬──────┐
│編│刷 卡 時 間 │刷 卡 地 點 │購 買 物 品 │偽造之簽名（│
│號│            │（消費商店）│及 金 額    │含複寫部分）│
├─┼──────┼──────┼──────┼──────┤
│1 │100 年1 月21│台南市南區西│SONY廠牌、型│「蘇俊偉」1 │
│  │日下午2 時40│門路1 段639 │號U10 之手機│枚          │
│  │分          │號「遠傳電信│1支         │            │
│  │            │臺南西門二特│9,900元     │            │
│  │            │約服務中心」│            │            │
├─┼──────┼──────┼──────┼──────┤
│2 │100 年1 月21│台南市南區永│HTC廠牌、型 │「蘇俊偉」1 │
│  │日下午3 時23│華路1 段17號│號DESIREHD之│枚          │
│  │分          │「勁東國際有│手機1支     │            │
│  │            │限公司」    │22,300 元   │            │
├─┼──────┼──────┼──────┼──────┤
│3 │100 年1 月21│台南市南區永│iphone4手機 │無          │
│  │日下午4 時22│華路22號「洸│（未得逞）  │            │
│  │分          │汰通信企業社│            │            │
│  │            │」          │            │            │
└─┴──────┴──────┴──────┴──────┘